最高法院民事裁定　　　　　　　九十六年度台抗字第五六九號
抗　告　人　甲○○
訴訟代理人　張慶宗律師
上列抗告人因與乙○○等間聲請假處分事件，對於中華民國九十
六年五月十七日台灣高等法院台中分院裁定（九十六年度聲字第
六四號），提起抗告，本院裁定如下：
    主  文
抗告駁回。
抗告訴訟費用由抗告人負擔。
    理  由
按對於抗告法院所為抗告有無理由之裁定再為抗告，僅得以其適
用法規顯有錯誤為理由，並應經原法院之許可；此項許可，以原
裁定所涉及之法律見解具有原則上之重要性者為限，民事訴訟法
第四百八十六條第四項、第五項定有明文。又當事人於爭執之法
律關係聲請為定暫時狀態之處分，依民事訴訟法第五百三十八條
第一項之規定，須為防止發生重大之損害或避免急迫之危險或有
其他相類之情形而有必要時，始得為之。是必要之情事，自為假
處分之原因，應由聲請假處分之人釋明之，倘不能釋明必要情事
存在，即無就爭執之法律關係，定暫時狀態之必要。而損害是否
重大、危險是否急迫之保全必要性，應釋明至何種程度，始得以
擔保金補其釋明之不足，應依具體個案，就聲請人因假處分所得
利益、不許假處分所受損害、相對人因假處分所受損害、及其他
利害關係人之利益及公益等定之。涉及公司經營權之禁止董事行
使職權保全處分，其釋明自較為慎重。本件原法院九十六年度抗
字第一四九號裁定以：抗告人所提出之惠瑩實業股份有限公司（
下稱惠瑩公司）基本資料、追訴明細表、經濟部函、開會通知、
股東臨時會會議紀錄、股東臨時會決議紀錄、存證信函、民事起
訴狀等影本，僅能釋明相對人乙○○與惠瑩公司間有無委任之爭
執法律關係，對本件定暫時狀態假處分之必要性，即抗告人假處
分之聲請，可以防止發生重大之損害或避免急迫之危險或有其他
相類之情形，有就爭執法律關係定暫時狀態必要之原因，則未予
釋明。抗告人就有爭執之法律關係，定暫時狀態之必要，僅泛稱
乙○○為惠瑩公司之董事長，已對其造成急迫危害。何以乙○○
為惠瑩公司之董事長即會對其造成急迫危害，並未釋明，因以裁
定廢棄台灣台中地方法院所為准許假處分之裁定，駁回抗告人之
聲請，並無不合。抗告人提起再抗告，原裁定以本件有否定暫時
狀態之必要，係屬事實認定當否之問題，並無適用法規顯有錯誤
，亦無所涉及之法律見解具有原則上重要性之情事，其再為抗告
，不應許可。因而駁回其再抗告，於法洵無違誤。抗告意旨，仍
執陳詞，指摘原裁定不當，聲明廢棄，非有理由。又民事訴訟法
第四百八十六條第四項之許可權，本由原裁定法院為之，自不生
迴避之問題，併此明。
據上論結，本件抗告為無理由。依民事訴訟法第四百九十五條之
一第一項、第四百四十九條第一項、第九十五條、第七十八條，
裁定如主文。
中　　華　　民　　國　九十六　年　　八　　月  二十三  日
                      最高法院民事第七庭
                          審判長法官  劉　延　村
                                法官  劉　福　來
                                法官  黃　秀　得
                                法官  吳　謀　焰
                                法官  李　寶　堂
      本件正本證明與原本無異
                                      書  記  官
中　　華　　民　　國　九十六　年　　九　　月    三    日
                                                  ｍ
